臺灣彰化地方法院刑事判決
110年度易字第548號
公  訴  人  臺灣彰化地方檢察署檢察官
被      告  粘信評


上列被告因詐欺案件，經檢察官提起公訴（109年度偵字第2272
號、110年度偵字第2185號、第2834號），本院判決如下：
    主  文
粘信評犯如附表三所示之罪，均累犯，各處如附表三主文欄所示
之刑及沒收。附表三編號2、3有期徒刑部分，應執行有期徒刑捌
月，如易科罰金，以新臺幣壹仟元折算壹日。
    事  實
一、粘信評先於民國108、109年間，在其位於彰化縣○○鄉○○街00
    0號住處，以浪LIVE會員(ID：0000000，暱稱：西瓜皮)，透
    過網際網路連線至浪LIVE網站，與同為浪LIVE會員之直播主
    劉瑞鈴、陳宥安、張育慈，互加行動通訊軟體LINE聯繫後，
    竟意圖為自己不法之所有，基於詐欺之犯意，而分別為下列
    犯行：
　㈠粘信評於附表二編號1所示之詐騙時間，以附表二編號1所示
    之詐騙方式詐騙劉瑞鈴，致劉瑞鈴陷於錯誤，使劉瑞鈴於如
    附表二編號1所示之購買GASH點數交易時間，依粘信評之指
    示，以附表二編號1①至⑪所示之金額購買GASH點數，並以LIN
    E傳送GASH點數之序號及密碼予粘信評，由粘信評儲值至「
    星城Online」之遊戲網站供己使用；及依粘信評指示，於如
    附表二編號1所示之匯款時間，匯入附表二⑫至⑯所示之匯款
    金額，至附表一編號1所示之粘信評帳戶後，旋遭粘信評分
    別轉匯至如附表二編號1所示之不知情之第三人呂季婷之金
    融帳戶或供己提領花用（詳如附表二編號1之GASH點數去向/
    匯入帳戶欄所示）。
  ㈡粘信評於附表二編號2所示之詐騙時間，以附表二編號2所示
    之詐騙方式詐騙陳宥安，致其陷於錯誤，依粘信評之指示，
    於附表二編號2所示之匯款時間，匯款如附表二編號2所示之
    匯款金額至附表一編號1所示之粘信評帳戶後，旋遭粘信評
    分別轉匯至如附表二編號2所示之不知情之第三人呂季婷、
    林韋君等之金融帳戶（詳如附表二編號2之GASH點數去向/匯
    入帳戶欄所示）。
  ㈢粘信評明知其附表一編號1所示之帳戶於108年12月2日已遭列
    為警示帳戶，竟向不知情之張益祥(涉犯詐欺、洗錢等部分
    ，另經臺灣彰化地方檢察署檢察官以110年度偵字第2185號
    為不起訴處分確定)借用其所申設之附表一編號2所示之帳戶
    後，即於附表二編號3所示之詐騙時間，以附表二編號3所示
    之詐騙方式詐騙張育慈，致其陷於錯誤，而依粘信評之指示
    ，於附表二編號3所示之匯款時間，匯款附表二編號3所示之
    匯款金額至不知情之張益祥上開帳戶後，粘信評再指示張益
    祥將張育慈匯入款項，分別轉匯至如附表二編號3所示之不
    知情之第三人吳子紜帳戶及藍新科技股份有限公司，剩餘款
    項再經張益祥提領交付與粘信評（詳如附表二編號3之GASH
    點數去向/匯入帳戶欄所示）。
二、案經劉瑞鈴、陳宥安、張育慈訴由彰化縣警察局鹿港分局報
    請臺灣彰化地方檢察署檢察官偵查起訴。
    理  由
一、以下本案所引用被告以外之人於審判外之言詞或書面陳述，
    而不符合刑事訴訟法第159 條之1 至第159 條之4 之規定者
    ，均經本院於審理時當庭直接提示而為合法之調查，檢察官
    、被告均不爭執其證據能力，本院審酌前開證據作成或取得
    之情況，並無非法或不當取證之情事，亦無顯不可信之狀況
    ，故認為適當而均得作為證據。是前開證據，依刑事訴訟法
    第159 條之5 之規定，皆具有證據能力，先予敘明。
二、訊據被告對於上開客觀事實均供承在卷，惟矢口否認有何 
    詐欺取財犯行，辯稱：伊沒有騙被害人，係要投資做德州  
    幣，實際上只有拿一半的錢去買德州幣，一半的錢就拿去
    用九州，被害人是沒有答應伊可以拿去用九州云云。經查：
  ㈠上開犯罪事實，除被告對於客觀事實均坦白承認外，業據證
    人即被害人劉瑞鈴、陳宥安、張育慈於警詢、偵訊中證述明
    確（見偵字第2272號卷㈠第31至41頁背面、161至165、377至
    381頁，偵字第2185號卷第43至45頁，偵字第2834號卷第29
    至33頁），並有證人李美珠於偵訊中、證人張益祥於警詢及
    偵訊中之證述（見偵字第2272號卷㈠第377至381、453至459
    頁，偵字第2185號卷第31至37頁，偵字第2834號卷第35頁及
    其背面）在卷可稽，復有中國信託商業銀行股份有限公司10
    8年12月31日中信銀字第000000000000000號、110年1月12日
    中信銀字第000000000000000號及110年5月11日中信銀字第1
    10224839121337號函暨所附開戶資料、交易明細及自動化交
    易LOG資料－財金交易、樂點股份有限公司儲值消費相關記錄
    、凱擘股份有限公司函文（IP位址資料）、香港商駿明數位
    科技有限公司台灣分公司109年1月13日駿字第10900002號函
    、被害人劉瑞鈴提出之陳述書、自動櫃員機交易明細、匯出
    匯款憑證、帳戶資料、蝦皮購買GASH點數證明及與被告對話
    畫面截圖、被害人張育慈提出與被告對話紀錄及截圖、被害
    人陳宥安提出與被告之對話紀錄截圖及中國信託商業銀行存
    摺封面與內頁、全球WHOIS查詢、被告手機畫面即博雅‧德州
    撲克APP開機暨登入畫面及臉書登錄領獎畫面、網銀國際股
    份有限公司110年5月6日網字第00000000號及110年5月18日
    網字第11005108號函暨其附件、MOLO登入網頁資料、華南商
    業銀行股份有限公司109年12月31日營清字第1090038176號
    及110年5月6日營清字第1100013603號函暨所附開戶資料及
    交易明細、合作金庫商業銀行北土城分行110年5月12日合金
    北土城字第1100001266號及赤崁分行110年5月10日合金赤存
    字第1100000054號函暨所附開戶資料及交易明細、台灣大哥
    大股份有限公司函暨所附資料查詢、張益祥與被告之對話紀
    錄截圖等（見偵字第2272號卷㈠第45至63、67至69、79至81
    、107至139頁背面、351至363、427至437、443頁及其背面
    、473至479、537至543、565至571頁、卷㈡第5至23、27至30
    5、315至317、327至401頁，偵字第2185號卷第57頁及其背
    面、81至91頁，偵字第2834號卷第45至69、83至101、171至
    181頁）在卷可參，是此部分之事實，堪以認定
  ㈡被告雖以前詞置辯，惟查：
    ⒈觀以被害人劉瑞鈴購買點數交付予被告使用部分，已經被
      告以行動電話門號0000000000號向網銀國際股份有限公司
      所經營之「星城Online」遊戲網站註冊會員並儲值被害人
      劉瑞鈴所購買之點數等情，有上開網銀國際股份有限公司
      函文及台灣大哥大資料查詢等在卷可參，足見被告係將被
      害人劉瑞鈴所購買之點數挪為自己遊戲使用，要與其所稱
      之德州幣投資無直接關聯性；又被害人劉瑞鈴匯款至被告
      之帳戶後，部分款項即25,000元、9,500元、10萬元、3,5
      00元、2,000元、5,000元遭被告分別於108年11月26日、2
      7日、28日、30日轉匯款至不知情之第三人呂季婷之帳戶
      ，部分款項則供被告自行提領花用等情，有被告上開中國
      信託帳戶交易明細（見偵字第2272號卷㈠第49至53頁）在
      卷可參，均未見被告有何投資之舉措，且於本案案發迄今
      ，被告亦未提出與車輛買賣或清償票款之資料，僅係空言
      泛稱向被害人借款及車輛買賣云云，則被告前開所辯，顯
      屬無據，不足為採。是被告自始即以投資、借款、車輛買
      賣為由，詐騙被害人劉瑞鈴之財物至明。
    ⒉被害人陳宥安分別於108年11月15日、16日匯款2萬元、2萬
      元至被告上開帳戶後，被告再於108年11月16日匯款8,000
      元至不知情之林韋君帳戶、匯款12,000元、19,700元至不
      知情之呂季婷帳戶內等情，有被告上開中國信託帳戶交易
      明細在卷可參，是被告於取得被害人陳宥安匯入之款項後
      ，均未見被告有何投資之舉措，反係挪作他用，益見被告
      所謂投資乙事，要屬羅織之詞，不足為採，其不法所有之
      意圖甚明。
    ⒊被害人張育慈於109年11月25日匯款3萬5,000元至被告向不
      知情之張益祥借用之華南銀行帳戶後，即再指示張益祥於
      109年11月27日分別匯款3萬元、4,000元至不知情之吳子
      紜之合作金庫帳戶、藍新科技股份有限公司，張益祥並將
      剩餘之1,000元（張益祥係提領1,915元，其中1,000元為
      張育慈匯入之款項）提領出來交予被告花用等情，業經前
      所認定，而被告於警詢中亦供稱上開匯款出去之金額係供
      其為九州娛樂城使用等情（見偵字第2185號卷第27至29頁
      ），顯見被告係將被害人張育慈匯款之金額作為己用，未
      有何投資舉措，竟以此向被害人收取財物，堪認其主觀上
      具有不法所有之意圖至為明確。
　㈢從而，被告以附表二所示之詐騙手法，使被害人劉瑞鈴、陳
    宥安、張育慈陷於錯誤，而交付款項或購買點數予被告，被
    告於收受上開點數或款項後，均供己私用，足見其主觀上具
    有不法所有之意圖，所為詐欺取財犯行，甚為明確。
三、綜上所述，被告前開所辯，顯屬飾卸之詞，不足採信。從而
    ，本案事證明確，被告上開犯行，堪以認定，應予依法論科
    。
四、論罪科刑：
  ㈠核被告所為，均係犯刑法第339條第1項之詐欺取財罪。按數
    行為於同時同地或密切接近之時地實施，侵害同一之法益，
    各行為之獨立性極為薄弱，依一般社會健全觀念，在時間差
    距上，難以強行分開，在刑法評價上，以視為數個舉動之接
    續施行，合為包括之一罪，較合刑法之罪數理論（最高法院
    86年度臺上字第3295號判決意旨參照）。查被告分別以附表
    二編號1、2所示之詐騙手法詐騙被害人劉瑞鈴、陳宥安，致
    其等陷於錯誤，而分別於附表二編號1、2所示之時間匯款予
    被告或購買點數，其對各別被害人詐欺取財之時間密接、方
    法相同，所侵害者均係各別被害人之財產法益，顯見被告主
    觀上各應係基於詐欺取財之單一犯意，應僅分別論以接續犯
    之包括一罪，較為合理。又被告所犯上開3罪，犯意各別、
    行為互殊，應予分別論罪。
  ㈡被告前因妨害自由案件，經本院以105年度訴字第1062號判決
    處有期徒刑11月，經提起上訴後，由臺灣高等法院臺中分院
    以106年度上訴字第1567號判決上訴駁回而確定，經入監服
    刑，甫於108年3月16日縮短刑期執行完畢等情，有臺灣高等
    法院被告前案紀錄表1份附卷可考，其受有期徒刑執行完畢
    ，5年內故意再犯本件有期徒刑以上之各罪，均為累犯，應
    分別依刑法第47條第1項規定，加重其刑；又本院審酌被告
    於上開刑事案件執行完畢後，5年內再犯本案，足認其刑罰
    反應力薄弱等一切情狀後，認本件被告依累犯加重最低法定
    本刑部分，應無過苛之處，依大法官會議釋字第775號解釋
    意旨裁量結果，認本件最低法定本刑仍需加重，附此敘明。
  ㈢爰審酌被告不思循正途賺取金錢，對告訴人詐取財物，漠視
    他人財產權益，所為實不足取，再衡以其犯後否認犯行之犯
    後態度，雖於109年4月14日與被害人劉瑞鈴達成和解，有本
    院109年度彰司偵移調字第17號調解程序筆錄（見偵字第227
    2號卷㈠第287頁及其背面）在卷可參，惟迄今均未履行調解
    筆錄之內容，亦屬可議，暨其智識程度、生活狀況、犯罪之
    手段、目的及被害人所受損害等一切情狀，分別量處如附表
    三主文欄所示之刑，並就附表三編號2、3部分定其應執行刑
    ，且均諭知易科罰金之折算標準，以資儆懲。
  ㈣被告向被害人劉瑞鈴共詐得25萬9,000元、向被害人陳宥安共
    詐得4萬元、向被害人張育慈詐得3萬5,000元，其中被害人
    陳宥安部分，被告於109年9月2日委由不知情之張益祥匯款5
    ,000元予被害人陳宥安等情，業據證人即被害人陳宥安、證
    人張益祥前開於警詢中證述在卷，是此部分實質上與返還予
    被害人無異，而依刑法第38條之1第5項規定不予宣告沒收，
    其餘部分，均屬被告犯罪所得，雖均未扣案，仍應依刑法第
    38條之1第1項前段、第3項規定，宣告沒收，於全部或一部
    不能沒收或不宜執行沒收時，追徵其價額。
據上論斷，應依刑事訴訟法第299條第1項前段，刑法第339條第1
項、第47條第1項、第41條第8項、第1項前段、第50條第1項但書
第1款、第51條第5款、第38條之1第1項前段、第3項、第5項，刑
法施行法第1條之1，判決如主文。
本案經檢察官吳宇軒提起公訴，檢察官劉欣雅到庭執行職務。
中　　華　　民　　國　　111 　年　　4 　　月　　26　　日
                  刑事第四庭    審判長法官  余仕明
                                法      官  許家偉
                                法      官  林怡君
以上正本證明與原本無異。
如不服本判決應於收受判決後20日內向本院提出上訴書狀，並應敘述具體理由。其未敘述上訴理由者，應於上訴期間屆滿後20日內向本院補提理由書(均須按他造當事人之人數附繕本)「切勿逕送上級法院」。　　　　　　　　　　　　　　　　
告訴人或被害人如對本判決不服者，應具備理由請求檢察官上訴
，其上訴期間之計算係以檢察官收受判決正本之日期為準。　
中　　華　　民　　國　　111 　年　　4 　　月　　26　　日
　　　　　　　　　　　　　　　  書  記  官  馬竹君
附錄本案論罪科刑法條：
刑法第339條第1項　　
意圖為自己或第三人不法之所有，以詐術使人將本人或第三人之
物交付者，處5年以下有期徒刑、拘役或科或併科50萬元以下罰
金。
以前項方法得財產上不法之利益或使第三人得之者，亦同。
前二項之未遂犯罰之。

附表一：
編號 金融機構 申設人 帳號 列警示時間 1 中國信託商業銀行 粘信評 000-000000000000號 108年12月2日 2 華南商業銀行 張益祥 000-000000000000號 109年11月29日 

附表二：（時間：民國/金額：新臺幣）
編號 姓名 詐騙時間及手法 購買GASH點數交易時間/匯款時間 購買GASH點數金額/匯款金額 GASH點數去向/匯入帳戶 1 劉瑞鈴 粘信評於108年11月23日，向劉瑞鈴訛稱利用德州撲克洗幣賺錢、借款賺取利息及買車過戶云云，致劉瑞鈴陷於錯誤，而為右列購買GASH點數及匯款等行為。  ①108年11月23  日21時10分許 ①5,000元  ⒈①至⑪儲值至網銀國際股份有限公司所經營之「星城Online」遊戲網站。 ⒉⑫至⑯匯入被告粘信評申設之中國信託銀行帳號帳戶；部分款項遭粘信評轉匯至呂季婷申設之合作金庫帳號000-0000000000000帳戶。（金額：25,000元、9,500元、10萬元、3,500元、2,000元、5,000元）    ②108年11月23  日21時13分許 ②5,000元     ③108年11月23  日21時14分許 ③5,000元     ④108年11月25  日16時12分許 ④1萬元     ⑤108年11月25  日16時13分許 ⑤1萬元     ⑥108年11月25  日16時14分許 ⑥5,000元     ⑦108年11月26  日10時許（起訴書記載1分許） ⑦5,000元     ⑧108年11月26  日10時1分許（起訴書記載2分許） ⑧5,000元     ⑨108年11月26  日10時2分許 ⑨5,000元     ⑩108年11月26  日10時2分許（起訴書記載3分許） ⑩5,000元     ⑪108年11月26  日10時3分許 ⑪5,000元     ⑫108年11月26  日15時4分許（起訴書記載3分許） ⑫3萬元     ⑬108年11月27  日18時5分許 ⑬1萬元     ⑭108年11月28  日12時19分許 ⑭14萬8,000元     ⑮108年11月30  日17時10分許 ⑮1,000元     ⑯108年12月1  日4時31分許 ⑯5,000元        2 陳宥安 粘信評於108年11月15日17時許，向陳宥安佯稱有與賺錢有關的重要事情，傳送投資書面資料，致陳宥安陷於錯誤，為右列匯款等行為。 ①108年11月15日23時28分許 ①2萬元  款項分別遭粘信評轉匯至呂季婷申設之合作金庫帳號000-0000000000000帳戶（金額：1萬2,000元、1萬9,700元)及林韋君申設之中國信託銀行帳號000-000000000000號帳戶(金額8,000元)。    ②108年11月16日22時19分許 ②2萬元  3 張育慈 粘信評於109年11月25日 ，向張育慈佯稱從事融資，並邀集張育慈與之投資賺錢，訛稱匯款3萬5,000元，即可有4萬元的獲利云云，致張育慈陷於錯誤，為右列匯款等行為。 109年11月27日9時8分許 3萬5,000元 ①匯入不知情之張益祥申設之華南銀行帳戶。 ②承上，再由粘信評指示張益祥於109年11月27日分別匯款3萬元至吳子紜申設之合作金庫銀行帳號000000000000帳戶及匯款4,000元至藍新科技股份有限公司之華南銀行帳號：0000000000000000號帳戶。 ③剩餘款項1,000元由張益祥提領交付現金與粘信評花用。 
附表三：
編號    犯 罪 事 實 主      文  1  如犯罪事實欄一、㈠所示。 粘信評犯詐欺取財罪，累犯，處有期徒刑玖月。未扣案之犯罪所得新臺幣貳拾伍萬玖仟元沒收，於全部或一部不能沒收或不宜執行沒收時，追徵其價額。  2 如犯罪事實欄一、㈡所示。 粘信評犯詐欺取財罪，累犯，處有期徒刑伍月，如易科罰金，以新臺幣壹仟元折算壹日。未扣案之犯罪所得新臺幣参萬伍仟元沒收，於全部或一部不能沒收或不宜執行沒收時，追徵其價額。  3 如犯罪事實欄一、㈢所示。 粘信評犯詐欺取財罪，累犯，處有期徒刑伍月，如易科罰金，以新臺幣壹仟元折算壹日。未扣案之犯罪所得新臺幣参萬伍仟元沒收，於全部或一部不能沒收或不宜執行沒收時，追徵其價額。